# 求教：有限公司股改是以母公司审计报告净资产为基数还是以合并审计报告净资产为...

提问人：skystruggle 时间：2015-08-27 22:07:33
求教，有限公司整体变更为股份公司，是采用母公司审计报告净资产还是合并审计报告净资产？有限公司注册资本原为 5000 万，变更后股本也为 5000 万，如采用母公司净资产金额大于 5000 万，符合《公司法》关于“整体变更后净资产大于股本”的要求；但是如采用合并净资产金额折股 5000 万的话，由于子公司亏损，导致合并净资产是小于 5000 万的，这时不符合“净资产大于变更后股本”的要求，急迫需要解决这个问题，多谢多谢！！！

回答人：chenyiwei
赞同楼上。另外，对这类因子公司亏损导致合并报表层面归属母公司股东的净资产小于母公司个别报表层面净资产的情况，应当关注该子公司的亏损是否为暂时性的，未来能否恢复盈利，考虑有无必要在个别报表层面对该子公司的长期股权投资计提减值准备。

提问人：skystruggle 时间：2015-08-28 09:22:21
陈老师，子公司 6 月份通过股权购买进来，按当时的评估价值占股权比例与长投账面比较，是不存在减值情况。以 731 为基准申报新三板的话，如果合并净资产小于股本，对申报是否存在障碍？

回答人：chenyiwei
很重要的一点是：资产减值所依据的可收回金额是收益法或市场法下的评估结果，不能简单地因为帐面净资产或资产基础法下的净资产评估值小于投资成本就必然认为已经减值。不过这种情况下应谨慎地进行减值测试。

提问人：zhuxiaofeng0721 时间：2015-11-10 13:57:45
陈老师，在唯一全资子公司亏损的情况下，母公司进行股改，在进行股改的过程中会出现合并报表所有者权益低于母公司单体的所有者权益的情况出现，若属同一控制下的合并，若形成资本公积，是否需要将子公司亏损从资本公积中还原？

回答人：chenyiwei
同一控制下合并的被合并方，在合并日为累计亏损的，则其亏损也应当予以全部还原，同时增加资本公积。

提问人：千江玥 时间：2015-12-16 09:06:24
请教陈版，如果在母公司个别报表层面对子公司的长期投资已经为 0 了，并且没有其他投资性质的应收款项，哪是不是就只能认可股改后，股本小于母公司层面的净资产，而大于合并报表层面的净资产这种情况的存在了？

回答人：chenyiwei
有可能因为合并报表层面确认子公司的超额亏损而导致合并报表层面归属母公司股东的净资产小于个别报表中的净资产额。为整体变更，只需关注是否折合股本数不超过个别报表层面经审计的基准日帐面净资产即可。

提问人：1017744196 时间：2017-12-03 11:17:33
陈老师，以母公司的净资产折股，需要以合并报表的净资产为限么，如果合并净资产小于母公司净资产的话？ 因为公司法第九十六条说“有限责任公司变更为股份有限公司时，折合的实收股本总额不得高于公司净资产额。有限责任公司变更为股份有限公司，为增加资本公开发行股份时，应当依法办理”。这菊花里的不得高于公司净资产是指的合并净资产么？

回答人：chenyiwei
变更公司组织形式是法人行为，应以该公司个别报表层面的净资产为基础变更。

提问人：chinayuanji 时间：2017-12-05 09:01:54
这个说法不全面，如果出现了这种迹象，还应该考虑对应收子公司款项计提坏账准备。一般不排除母公司账面有子公司的应收款挂账

回答人：chenyiwei
也可能是长期股权投资减值准备计提不到位所置。这种情况一般是会计差错，首先应建议更正。